臺灣新北地方法院三重簡易庭民事判決
111年度重簡字第585號
原      告  陳梅枝  
訴訟代理人  易㵂律師  
被      告  郭子瑄  


                      （現於法務部○○○○○○○○○執行中）
事訴訟，經本院刑事庭以110年度附民字第660號裁定移送前來，
本院於民國111年3月28日言詞辯論終結，判決如下：
　　主　    文
一、被告應給付原告新臺幣（下同）350,000元，及自民國110年
    10月16日起至清償日止，按年息5％計算之利息。
二、本判決得假執行。
    事實及理由
一、原告主張：
  ㈠被告郭子瑄雖預見無故雇用他人提供帳戶資料、從事提領現
    金，再傳遞現金與不明第三人之舉，極有可能係為詐欺集團
    取得犯罪所得款項，並掩飾詐欺所得之實際去向、所在，製
    造金流斷點，而犯三人以上共同詐欺取財罪及一般洗錢罪，
    竟為獲取與所付勞力顯不相當之高額報酬，在縱渠行為可能
    係詐欺集團犯罪之一部分，亦不違背其本意之情況下，與真
    實姓名年籍不詳自稱「苗小姐」之人、通訊軟體LINE暱稱為
    「長宏KT」之人及渠等所屬之詐欺集團成員共同意圖為自己
    不法之所有，基於三人以上詐欺取財及一般洗錢之不確定故
    意犯意聯絡，由被告於民國109年9月1日將其設於中華郵政
    股份有限公司帳號00000000000000號帳戶（下稱系爭帳戶）
    之帳號及該帳戶之網路銀行帳號、密碼提供給「長宏KT」，
    而同詐欺集團不詳成員前已於同年7月31日9時58分許，撥打
    電話給原告陳梅枝，假冒為健保局人員，佯稱其於同年3月1
    0日在亞東醫院詐領35,790元，2小時後會將健保卡停卡，要
    轉接警方云云，嗣由同詐欺集團不詳成員假冒為新北市政府
    警察局刑事一組楊宗霖警員，佯稱其牽涉到「王美琴東寶投
    資詐騙洗錢案」，其被當作人頭帳戶，監管會需要清查其名
    下之帳戶，並要求原告須匯款至指定之帳號云云，致原告陷
    於錯誤，依指示於同年9月3日15時22分50秒，匯款35萬元至
    系爭帳戶。
  ㈡嗣被告於同日11時許在蘆洲郵局提領其他遭同詐欺集團成員
    詐欺之被害人匯入款項，經行員察覺有異，而報警處理，被
    告始未及提領原告匯入之款項，而系爭帳戶嗣於同日17時28
    分30秒經列為警示帳戶而凍結交易，致原告受有35萬元之財
    產損失，爰依侵權行為之法律關係，提起本件訴訟。
  ㈢聲明：被告應賠償原告35萬元，及自起訴狀繕本送達被告之
    翌日起至清償日止，按年息5％計算之利息；原告願供擔保，
    請准為假執行之宣告。
三、被告則稱：錢還在伊警示帳戶中沒錯等語。
四、本院之判斷：
　㈠按因故意或過失，不法侵害他人之權利者，負損害賠償責任
    ；故意以背於善良風俗之方法，加損害於他人者亦同。數人
    共同不法侵害他人之權利者，連帶負損害賠償責任；不能知
    其中孰為加害人者，亦同；造意人及幫助人，視為共同行為
    人，民法第184條第1項及第185條分別定有明文。又所謂共
    同侵權行為，係指數人共同不法對於同一之損害，與以條件
    或原因之行為。加害人於共同侵害權利之目的範圍內，各自
    分擔實行行為之一部，而互相利用他人之行為，以達其目的
    者，仍不失為共同侵權行為人，而應對於全部所發生之結果
    ，連帶負損害賠償責任（最高法院78年度台上字第2479號裁
    判要旨參照）。
　㈡經查，原告起訴主張之前開事實，業經本院依職權調取本院1
    10年度金訴字第555號刑事偵審卷宗審核無訛，而被告前揭
    犯行經本院以110年度金訴字第666號刑事判決被告共同犯詐
    欺取財罪，處有期徒刑1年等情，有卷存該刑事判決可稽（
    本院卷第15至21頁），堪認為真實。綜上，原告主張被告前
    揭所為致侵害其權利、受有35萬元之損失，於刑事訴訟程序
    附帶提起本件民事訴訟，依侵權行為損害賠償請求權之法律
    關係，請求被告給付35萬元，為有理由，應予准許。
五、從而，原告依侵權行為法律關係，請求被告給付原告35萬元
    ，及自起訴狀繕本送達被告之翌日即110年10月16日（110年
    度附民字第660號卷第11頁）起至清償日止，按年息5％計算
    之利息之範圍內，為有理由，應予准許。
六、本件事證已臻明確，兩造其餘攻防方法及所提證據，核與判
    決結果無影響，爰不逐一論述。
七、本判決係就民事訴訟法第427條規定適用簡易程序所為被告
    敗訴之判決，依同法第436條第2項準用第389條第1項第3款
    規定，應依職權宣告假執行。原告所為宣告假執行之聲請，
    僅在促使法院為此職權之行使，本院自不受其拘束，仍應逕
    依職權宣告假執行，惟此部分聲請既已依職權宣告，無再命
    原告提供擔保之必要，不另為准駁之諭知。
八、本件係原告提起刑事附帶民事訴訟，請求損害賠償事件，依
    法本無須繳納裁判費用，且經本院刑事庭裁定移送後，於本
    院民事訴訟程序進行期間亦無支付任何訴訟費用，是本院於
    裁判時即不為訴訟費用負擔之諭知。　
中　　華　　民　　國　　111 　年　　6 　　月　　9 　　日
                  三重簡易庭  法  官  王凱俐
以上正本係照原本作成。
如不服本判決，應於送達後20日內，向本院提出上訴狀並表明上
訴理由，如於本判決宣示後送達前提起上訴者，應於判決送達後
20日內補提上訴理由書（須附繕本）。
如委任律師提起上訴者，應一併繳納上訴審裁判費。
中　　華　　民　　國　　111 　年　　6 　　月　　9 　　日
                              書記官  李采錡